臺灣臺中地方法院刑事判決　　　　　　　94年度訴字第2655號
公　訴　人　臺灣臺中地方法院檢察署檢察官
被　　　告　丙○○
上列被告因毒品危害防制條例案件，經檢察官提起公訴（九十四
年度毒偵字第三六二八號），及移送併辦（九十四年度毒偵字第
五五六二號、第五八一八號、第五九八五號），本院判決如下：
    主    文
丙○○連續施用第壹級毒品，累犯，處有期徒刑拾月；又連續施
用第貳級毒品，累犯，處有期徒刑肆月。應執行有期徒刑壹年壹
月。
    犯罪事實
一、丙○○曾因違反槍砲彈藥刀械管制條例、竊盜等案件，經法
    院分別判處有期徒刑二月、一年，二案經定應執行刑一年一
    月，於民國（下同）八十九年七月十五日假釋，至同年九月
    二十七日保護管束期滿以執行完畢論。又因竊盜、毒品、違
    反槍砲彈藥刀械管制條例等共五件案件，經定應執行刑三年
    九月，併科罰金新臺幣三萬元。並因施用毒品案件，於九十
    年間經本院裁定送強制戒治，於九十一年三月十二日停止戒
    治付保護管束，續執行前述有期徒刑三年九月，於九十三年
    十一月十九日縮短刑期假釋，續執行罰金三萬元易服勞役部
    分。至九十三年十二月二十二日釋放出監，保護管束期間至
    九十四年十一月三十日止，強制戒治部分則至九十一年六月
    二十二日期滿未經撤銷以執行完畢論。
二、詎丙○○仍不知戒除毒品，於前案強制戒治執行完畢釋放後
    之五年內，復基於施用第一級毒品海洛因之概括犯意，自九
    十四年六月二十二日下午三時三十一分回溯四日內之某時起
    ，至九十四年十月四日上午十一時三十分許往前回溯四日內
    之某時止，連續在停放於臺中市○○○路旁之車內，及其他
    臺灣地區內不詳處所，以注射或其他不詳方式，施用第一級
    毒品海洛因至少五次。另基於施用第二級毒品甲基安非他命
    之概括犯意，自九十四年六月二十二日下午三時三十一分回
    溯二十四小時內之某時起，至九十四年九月二十一日下午四
    時十八分許往前回溯二十四小時內之某時止，連續在臺灣地
    區內不詳處所，以不詳方式，施用第二級毒品甲基安非他命
    （起訴書誤為安非他命）至少三次。
三、嗣丙○○於九十四年六月二十二日下午三時三十一分許、同
    年九月二十一日下午四時十八分許、同年十月四日上午十一
    時三十分許，至臺灣臺中地方法院檢察署接受受保護管束人
    尿液檢體監管作業，經採集其尿液送檢驗，分別呈甲基安非
    他命暨海洛因代謝物嗎啡、可待因等陽性反應，另於同年八
    月十八日晚間十一時許，其因竊盜案件（由檢察官另以九十
    四年度偵字第一三四七二號起訴，本院以九十四年度易字第
    一七七二號竊盜案件受理，嗣檢察官撤回起訴）為警逮捕，
    經採集其尿液送驗，亦呈甲基安非他命暨海洛因代謝物嗎啡
    、可待因等陽性反應，而查悉上情。
四、案經臺灣臺中地方法院檢察署檢察官自動檢舉偵查起訴、臺
    中縣警察局清水分局報請同署檢察官及同署檢察官自動檢舉
    移送本院併案審理。
    理    由
一、訊據被告丙○○矢口否認有何施用毒品犯行，辯稱：其尿液
    呈現毒品陽性反應，應係其友人甲○○向伊借錢未果，懷恨
    在心，暗中至其住處，在其飲用之礦泉水中摻入毒品，伊飲
    用時有發現怪怪的味道，但時間太久，伊並未保留礦泉水云
    云。惟查：
（一）按甲基安非他命經口服後約百分之七十於二十四小時內自
      尿中排出，正常情況下，尿液中含甲基安非他命本體可高
      達服食量之百分之四十三以上，約有百分之五代謝為安非
      他命；另施用海洛因毒品後約二十五分鐘即可由尿中檢出
      ，約有百分之八十之施用劑量於二十四小時內自尿中排出
      ，剩餘百分之二十於三日內排出，本案被告尿液中甲基安
      非他命、可待因、嗎啡之濃度（分別為2310ng/ml、395ng
      /ml、6185ng/ml）皆遠大於閾值，可證明被告確實施用第
      二級毒品甲基安非他命及第一級毒品海洛因等情，有法務
      部法醫研究所九十四年十月二十八日法醫毒字第○九四○
      ○○四五三五號回函附於本院卷可稽。
（二）被告丙○○於九十四年六月二十二日下午三時三十一分許
      、同年九月二十一日下午四時十八分許、同年十月四日上
      午十一時三十分許，至臺灣臺中地方法院檢察署接受受保
      護管束人尿液檢體監管作業時所採尿液，經檢驗結果，六
      月二十二日、九月二十一日所採之尿液均呈甲基安非他命
      暨海洛因代謝物嗎啡、可待因之陽性反應（九十四年度毒
      偵字第三六二八號卷第十一頁、九十四年度毒偵字第五五
      六二號卷第十二頁），十月四日所採之尿液呈海洛因代謝
      物可待因之陽性反應（九十四年度毒偵字第五九八五號卷
      第十一頁）；八月十八日晚間十一時許所採之尿液呈安非
      他命、甲基安非他命暨海洛因代謝物嗎啡、可待因之陽性
      反應（臺中縣警察局清水分局刑案偵查卷宗第六頁），甚
      至連本院受命法官於九十四年十月十四日行準備程序後，
      命法警為被告當庭採尿送驗結果，亦呈海洛因代謝物可待
      因之陽性反應（附於本院卷）。亦即前後長達三個月餘之
      期間，驗尿五次之結果，被告尿液均呈毒品陽性反應。被
      告若於飲用礦泉水時已發現異常之味道，理應立即停止飲
      用，並將剩餘之礦泉水拋棄，何以繼續飲用達三個月餘之
      久？又被告於本院九十四年十月十四日行準備程序時辯稱
      「時間太久，並未保留礦泉水」云云，表示彼時伊已未再
      飲用其自稱有問題之礦泉水，何以經本院受命法官當庭命
      採尿送驗結果，仍呈毒品陽性反應？是以被告所辯，違反
      經驗法則，無可採信。又被告於九十四年八月十九日凌晨
      四時許之警詢中，明確自白稱其曾於九十四年八月十七日
      晚間十一時許，在臺中市○○路旁的車上注射海洛因，毒
      品係向綽號「小六」之男子購買等語（臺中縣警察局清水
      分局刑案偵查卷宗第二頁），其事後翻異前詞，顯係卸責
      之語，不足採信。
（三）另證人即於九十四年八月十八日為被告製作竊盜案件筆錄
      之警員乙○○證稱：「當初甲○○到案時，供稱丙○○住
      家旁邊圍牆內有一部贓車是丙○○偷的，我們才請丙○○
      來作筆錄，是為了什麼原因，我不清楚。……詢問當時，
      沒有任何人對被告有任何不正行為，而且採尿同意書也是
      被告自己簽名的。」等語，證人即臺灣臺中地方法院檢察
      署觀護人鄭文文證稱：「……七月訪視被告時，鐵門是鎖
      上的……我隔著窗戶聽到裡面有人，就對裡面問丙○○在
      不在，有個女孩子自稱是他妹妹說被告很少回來。」等語
      ，均不足以作為被告未施用毒品之認定。本件既有前述五
      次驗尿報告在卷可稽，復有法務部全國檢察官線上查詢刑
      案人犯在監所最新資料報表、臺灣臺中地方法院檢察署全
      國施用毒品案件紀錄表等附卷可參，事證明確，被告犯行
      洵堪認定。
二、核被告丙○○所為，分別係犯毒品危害防制條例第十條第一
    項、第二項之施用第一級、第二級毒品罪。被告為施用而持
    有毒品之低度行為，已為施用之高度行為所吸收，不另論罪
    。其先後多次犯行，時間緊接，罪名相同，顯係基於概括犯
    意反覆實施，應各依連續犯之規定論以一罪，並加重其刑。
    所犯上開二罪間，罪名不同，犯意各別，應分論併罰。檢察
    官雖僅就被告於九十四年六月二十二日或其前三日、四日之
    犯行起訴，然其餘部分與已起訴部分具有連續犯之裁判上一
    罪關係，本院自得併予審理。又被告丙○○曾因違反槍砲彈
    藥刀械管制條例、竊盜等案件，經法院分別判處有期徒刑二
    月、一年，二案經定應執行刑一年一月，於八十九年七月十
    五日假釋，至同年九月二十七日保護管束期滿以執行完畢論
    ，有臺灣臺中地方法院檢察署刑案資料查註紀錄表附卷可稽
    ，被告於有期徒刑執行完畢後五年內再犯有期徒刑以上之本
    罪，為累犯，應遞加重其刑。爰審酌被告已有多次施用毒品
    前科，不能決心戒除，反越陷越深，一再施用，無視政府禁
    絕毒品之禁令，且否認犯行並無悔意，惟施用毒品止於自傷
    行為等一切情狀，分別量處如主文所示之刑，並定其執行刑
    。
據上論斷，應依刑事訴訟法第二百九十九條第一項前段，毒品危
害防制條例第十條第一項、第二項、第二十條第三項，刑法第十
一條前段、第五十六條、第四十七條、第五十一條第五款，判決
如主文。
中　　華　　民　　國　　94　　年　　12　　月　　7 　　日
                  刑事第六庭    審判長法　官　簡源希
                                      法　官　戴博誠
                                      法　官　林念祖
以上正本證明與原本無異。
如不服本判決，應於送達後十日內向本院提出上訴狀（須附繕本
），上訴於臺灣高等法院臺中分院。
                                      書記官　謝明倫
中　　華　　民　　國　　94　　年　　12　　月　　7 　　日
附錄論罪科刑法條
毒品危害防制條例第十條第一項：施用第一級毒品者，處六月以
上五年以下有期徒刑。
毒品危害防制條例第十條第二項：施用第二級毒品者，處三年以
下有期徒刑。
